Themen für das kommende Meeting 10.04.17:

# HWaddresses.h
 - Defines / Bennenung  
 
# Threads
 - Wissen auf einem Stand bringen
 
# Aufbau/Darstellung unseres Layer-Systems
 - Wie sind alle unsere Diagramme letzendlich verknüpft?
 - Grobe Übersicht / Erklärung
 
# Die nächsten Issues für das kommende Praktikum besprechen

# Eine Allgemeine GPIO Klasse
 - Beinhaltet EINE Implementierung für das setzen von Bits in den Registern für alle Klassen der HAL  
 
 # InterprozessKommuinkation  
 - außschließlich über PulseMessages?
 
 
